【裁判字號】    92,易,470
【裁判日期】    920430
【裁判案由】    傷害等
【裁判全文】
臺灣臺南地方法院刑事判決                          九十二年度易字第四七號
    公  訴  人  臺灣台南地方法院檢察署檢察官
    被      告  甲○○
右列被告因傷害等案件，經檢察官提起公訴（九十一年度偵字第九七六五號），本院
判決如左：
    主  文
甲○○共同傷害人之身體，處有期徒刑肆月，如易科罰金，以參佰元折算壹日。
    事  實
一、甲○○與綽號「阿雷（禮）」之真實姓名、年籍、住所不詳成年男子於民國九十
    一年一月二十二日晚上九時三十分許，至台南縣新市鄉○○村○○○街五十九號
    乙○○與李博雄所開設之永新商行購物時，因酒後失控在該處大聲叫罵並要求乙
    ○○為渠等開啟鐵門，以便上樓訪友，惟遭乙○○拒絕。詎渠等竟基於普通傷害
    之犯意聯絡，共同在上址毆打乙○○，使乙○○因而受有頭部外傷及頭部撕裂傷
    等傷害。渠等並基於犯意聯絡以前開強暴之方法，邊毆打邊拉扯乙○○手中之鐵
    門遙控器，並取下乙○○手中之鐵門遙控器以便開啟前開鐵門，妨害乙○○行使
    對其所有物品（遙控器）管領支配之權利。
二、案經乙○○訴由台南縣警察局善化分局報請台灣台南地方法院檢察署檢察官偵查
    起訴。
    理  由
一、訊據被告甲○○坦承有於前開時地毆打告訴人乙○○之事實，核與告訴人乙○○
    指訴情節相符，並有診斷証明書一紙、照片二幀附卷可稽。另被告雖否認有何強
    制犯行，辯稱他沒有拿告訴人的遙控器，亦沒有看到遙控器云云。惟查：被告二
    人邊打告訴人邊伸手搶告訴人手中遙控器等情，業據告訴人指訴綦詳。再告訴人
    於前開遙控器被取走後，即再向設於台南市○○路○段二六二號金昌鎖店購買（
    複製）一只遙控器，亦有收據一紙可稽。參以被告等共同毆打告訴人，係因被告
    要求告訴人為渠等開啟鐵門，使渠等得以上樓訪友遭拒所引起，此亦據被告於偵
    查中供明在卷，是被告等當時必想藉由告訴人手中之遙控器以便開啟鐵門。足認
    告訴人前開指訴應與事實相符而可採信。被告前開所辯，尚不足採。本件事証明
    確，被告前開犯行，均堪認定。
二、核被告所為，係犯刑法第二百七十七條第一項之傷害罪及同法第三百零四條第一
    項之妨害人行使權利罪。公訴人雖認被告所犯係同項之使人行無義務之事罪。惟
    被告等為開啟鐵門（無不法所有之意圖）而強取告訴人手中之鐵門遙控器，其行
    為僅係妨害告訴人行使對其所有物品（遙控器）管領支配之權利，並無強令告訴
    人有何積極行無義務之事之行為，是應論以同項之妨害人行使權利罪，附此敘明
    。被告與綽號「阿雷（禮）」之真實姓名、年籍、住所不詳成年男子就前開犯行
    ，有犯意之聯絡及行為之分擔，皆為共同正犯。被告所犯上開二罪間，有方法結
    果之牽連關係，應依刑法第五十五條之規定，從一重之傷害罪處斷。爰審酌被告
    曾經交付感訓，並有妨害公務等前科，品行不佳、因細故即暴力毆打他人，並恣
    意妨害他人對物品之支配管領權利、告訴人所受傷害之程度非輕，及被告犯罪後
    尚未與告訴人成立和解等一切情狀，量處如主文所示之刑，並諭知易科罰金之折
    算標準示懲。
三、公訴意旨另以：被告尚與與綽號「阿雷（禮）」之真實姓名、年籍、住所不詳成
    年男子基於犯意聯絡，共同在前開時、地砸毀乙○○與李博雄所開設之永新商行
    店內所擺設之磅秤及電話等物品。因認被告此部分另涉有刑法第三百五十四條之
    毀損罪嫌。按刑法第三百五十四條之毀損罪，以使所毀損之物，失其全部或一部
    之效用為構成要件（最高法院四十七年度台非字第三四號判例參照）。本件依卷
    附現場照片所示，起訴書所載之磅秤及電話（按應係對講機）僅係掉落地上，並
    無從認定有破損或有失其全部或一部之效用之情形。再告訴人乙○○於本院亦供
    稱磅秤及電話還可以用，電話是指對講機，只是掉到地上；磅秤他自己調整好，
    當初毀損情形是會不準。足見前開物品僅係單純掉地上及不準，略作調整即可使
    用，並未達效用喪失之程度，尚與刑法第三百五十四條之毀損（毀棄、損壞或致
    令不堪用）罪構成要件有間。惟公訴人認此部分與前開有罪部分有牽連犯之裁判
    上一罪關係，爰不另為無罪之諭知，併此敘明。
四、據上論斷，應依刑事訴訟法第二百九十九條第一項前段，刑法第二十八條、第二
    百七十七條第一項、第三百零四條第一項、第五十五條、第四十一條第一項前段
    ，罰金罰鍰提高標準條例第一條前段、第二條，判決如主文。
本案經檢察官鄭深元到庭執行職務
中      華      民      國      九十二  年      四      月     三十     日
                                臺灣臺南地方法院刑事第三庭
                                    法  官    鄭  文  祺
右正本證明與原本無異。
如不服本判決，應於判決送達後十日內向本院提出上訴狀( 應附繕本 )。
                                    書記官    楊  宗  哲
中      華      民      國    九十二  年      五      月      一      日
附錄法條：
中華民國刑法第二百七十七條第一項
傷害人之身體或健康者，處三年以下有期徒刑、拘役或一千元以下罰金。
中華民國刑法第三百零四條第一項
以強暴、脅迫使人行無義務之事或妨害人行使權利者，處三年以下有期徒
刑、拘役或三百元以下罰金。


司法院資訊處製作；財團法人民間司法改革基金會備份。
